【裁判字號】    95,上易,266
【裁判日期】    950731
【裁判案由】    詐欺
【裁判全文】
臺灣高等法院高雄分院刑事判決         95年度上易字第266號
上  訴  人  臺灣高雄地方法院檢察署檢察官
被      告  甲○○
上列上訴人因被告詐欺案件，不服臺灣高雄地方法院94年度易緝
字第93號中華民國95年3 月10日第一審判決（起訴案號：臺灣高
雄地方法院檢察署88年度偵緝字第400 號），提起上訴，本院判
決如下：
    主  文
原判決撤銷。
甲○○意圖為自己不法之所有，以詐術使人交付財物，處有期徒
刑柒月。
    事  實
一、甲○○於民國（以下同）83年間，因經濟欠佳，明知已無經
    濟能力，竟意圖為自己不法之所有，在高雄縣美濃鎮地區，
    向丁○○佯稱其承包工程，有利可圖云云，邀丁○○投資，
    使丁○○不知有詐而陷於錯誤，陸續交付予甲○○共新臺幣
    （以下同）160 萬5 千元，甲○○得款後，即避不見面，丁○○始知受騙，甲○○迄今仍尚未還款。
二、案經丁○○訴由台灣高雄地方法院檢察署檢察官偵查起訴。
    理  由
一、訊據被告甲○○堅決否認有何詐欺取財犯行，辯稱：當時我
    與告訴人一起投資作板模工程，也是我2 人一起去接洽的，
    我確實有收到告訴人交付之投資160 萬5 千元，後來我2 人
    所投資之款項被工頭丙○○騙走了，這件事告訴人也知情，
    後來板模賣了，告訴人有分到40萬元，我沒有詐欺告訴人云
    云。惟查：
（一）被告甲○○於83年間，邀約告訴人丁○○投資板模工程，
      告訴人應允後，乃陸續交付投資款共計160 萬5 千元予被
      告甲○○等情，業據告訴人丁○○於原審及本院審理時證
      述明確（原審95年1 月13日審判筆錄），被告甲○○復坦
      承有收到告訴人交付之金錢，並簽發160 萬5 千元之本票
      有該本票在卷足稽，此部份堪認屬實。
（二）被告甲○○雖辯稱：後來所投資之款項被工頭丙○○騙走
      了云云，惟所投資之款項若有被工頭丙○○騙走，何以始
      終未見其對丙○○提出告訴，亦未見其對丙○○請求返還
      ，亦未有丙○○簽收金錢之字据，任何一點証据都沒有，
      尚難認被告甲○○此部分所辯為真實。
（三）被告甲○○另辯稱：後來板模賣了，告訴人有分到40萬元
      云云，惟此已据告訴人丁○○否認其事，若後來賣板模告
      訴人有分到40萬元，被告甲○○理應請告訴人簽收，惟亦
      未見告訴人簽收金錢之字据，告訴人丁○○復完全否認其
      事，任何一點証据都沒有，亦難認被告甲○○此部分所辯
      為真實。
（四）証人即被告之兄乙○○亦稱：「（問：你弟弟在82、3 年
      間，與茄萣鄉的丙○○有工程往來，你是否清楚？）答：
      82、3 年間我弟弟有在做板模生意，後來聽我弟弟講說丙○○跑路了」「（問：你弟弟買多少板模？）答：我不清
      楚」「（問：板模賣多少錢？）答：我也不清楚」等語（
      見95年7 月24日本院審判筆錄）。因証人即被告之兄乙○○所稱有關被告甲○○與丙○○往來情形，是聽自於被告
      甲○○，且被告甲○○買、賣多少板模，証人乙○○均不
      清楚，是証人乙○○仍不能為被告甲○○有利之証明。
    綜上所述，因被告甲○○坦承有收到告訴人丁○○交付之金
    錢，並簽發160 萬5 千元之本票，告訴人丁○○復指訴遭受
    被告甲○○詐騙歷歷，被告甲○○所辯收自告訴人之錢已用
    於工程買板模，惟未提出任何証据，所辯遭丙○○倒債，亦
    未見其對丙○○提出告訴，亦未見其對丙○○請求返還，亦
    未有丙○○簽收金錢之字据，任何一點証据都沒有，尚難認
    被告甲○○所辯為真實，事証明確，其所辯係卸責之詞，不
    足採信，其犯行已堪認定。
二、核被告甲○○所為，係犯刑法第339 條第1 項之詐欺取財罪
    ，被告甲○○雖數次自告訴人丁○○收取金錢，惟係基於一
    次詐騙之邀約投資之接續收款行為，係接續犯，並非連續犯
    ，附此敘明。
三、原審不察，遽諭知無罪，尚有未洽，檢察官据告訴人丁○○
    聲請上訴指摘原判決不當，為有理由，自應予撤銷改判，審
    酌被告甲○○詐騙告訴人丁○○金錢達1 百多萬元，迄今多
    年仍未理賠，及其犯罪動機、目的、手段，被害人受損程度
    等一切情狀，爰量處有期徒刑有期徒刑7 月。
據上論結，應依刑事訴訟法第369 條第1 項前段、第364 條、第
299 條第1 項前段，刑法第339 條第1 項，罰金罰鍰提高標準條
例第1 條前段，判決如主文。
本案經檢察官陳國全到庭執行職務。
中    華    民    國    95    年    7     月    31    日
                  刑事第六庭  審判長法  官  王憲義
                                    法  官  李璧君
                                    法  官  張盛喜
以上正本證明與原本無異。
不得上訴。
中    華    民    國    95    年    8     月    1     日
                                    書記官  林明威
附錄本件判決論罪科刑法條：
刑法第339 條第1 項
（普通詐欺罪）
意圖為自己或第三人不法之所有，以詐術使人將本人或第三人之
物交付者，處5 年以下有期徒刑、拘役或科或併科1 千元以下罰
金。


司法院資訊處製作；財團法人民間司法改革基金會備份。
